# 企业投资有限合伙企业会计处理问题

提问人：tao 涛涛 时间：2022-01-06 21:08:57
公司本期投资A有限合伙企业（基金公司），持股比例6.98%。合伙企业合伙期限为 9 年。合伙企业合伙人分配普通合伙人与有限合伙人，本公司为有限合伙人，该合伙企业份额公司打算长期持有。
1.合伙企业设立投资决策委员会，投委会为合伙企业投资决策机构。
2.投委会的职权范围包括: (1）审议决策合伙企业的对外投资;(2）审议决策合伙企业的投资退出; (3）审议决策与合伙企业对外投资相关协议; (4)修改合伙企业的投资协议、补充协议及相关保障条款; (5）讨论执行事务合伙人认为应当征询投资决策委员会意见的其他事项;(6）本协议或合伙人大会授予的其他职权。
投委会成员共计八人，本公司派驻一人，投委会全部议案的表决须经具有表决权的全体委员三分之二以上通过后方为有效决议。
本合伙企业存续期内在具体按照实际缴纳比例分配顺序如下
(1） 除全体合伙人有特别约定外，各合伙人按实缴出资比例计算、分配合伙企业收益;
(2） 本合伙企业可分配资金的分配原则为“先回本后分利，先有限合伙人后普通合伙人”;
(3） 净收益分配采用门槛收益原则，门槛收益率为单利4.35%;
(4）合伙企业的年平均收益率不低于门槛收益率的，全体合伙人同意将其应享有的合伙企业门槛收益之上的20%奖励普通合伙人;
请问：该投资公司对有限合伙企业产生重大影响，可否作为长期股权投资权益法核算，列报为其他非流动资产？

回答人：chenyiwei
仅就主帖中所提供的信息而言，如无其他特殊考虑因素，可能是可以的。但建议参考《中审众环研究 2020 》之“问题3-1-55（对持股比例不到20%，但派一名董事的参股公司能否按权益法核算）”所述原则，将其中的“董事会”替换为“投资决策委员会”结合本案例背景再分析一下。